臺灣基隆地方法院刑事判決　　　　　　　　　　　　九十一年度交簡上字第一九號
　　上　訴　人　臺灣基隆地方法院檢察署檢察官
　　上　訴　人
　　即　被　告　甲○○
右列被告因違反公共危險案件，不服本院基隆簡易庭九十一年度基交簡字第三三三號
，中華民國九十一年六月六日第一審簡易判決（聲請案號：九十一年度偵字第一七五
九號）提起上訴，本院管轄之第二審合議庭判決如左：
    主  文
上訴駁回。
    事實及理由
一、本案經本院審理結果，除原審判決及檢察官起訴書就被告甲○○曾於民國八十八
    年間，因竊盜的案件，經台灣台北地方法院定應執行刑為有期徒刑二年（誤載為
    因竊盜罪經判處有期徒刑八月確定），並經送監執行徒刑，縮刑期滿日期為九十
    年十二月三十日，並於九十年三月二十二日假釋出獄外，餘認第一審判決以被告
    所為係觸犯刑法第一百八十五條之三服用酒類不能安全駕駛動力交通工具所駕駛
    罪，累犯，判處被告甲○○拘役三十日，如易科罰金以參佰元折算壹日，其認事
    用法均無違誤，量刑亦屬適當，應予維持，並引用第一審判決書記載之事實、證
    據及理由。
二、上訴人即臺灣基隆地方法院檢察署檢察官上訴意旨略以：據被害人乙○○具狀請
    求上訴意旨係以被告為累犯，後因酒醉駕車撞擊被害人所駕車輛，造成被害人家
    中生計面臨重大危機，詎被告不但未賠償被害人損失，甚而出言辱罵，完全無悔
    過之意，原審判決實屬量刑過輕等情。又上訴人即被告甲○○上訴意旨僅以：不
    服原審判決云云。經查，被告於警訊時坦承飲酒後駕駛車輛之事實，且經警測試
    酒後之吐氣含酒精成份達每公升０．五九毫克，此有測試報告在卷可參，且被告
    因飲酒後駕駛車牌六Ｂ─０三一號營業用小客車，致撞擊乙○○所駕駛之ＡＱ─
    四三一三號自用小客車之肇事事實，足證被告確已因飲用酒類而無法安全駕駛車
    輛之能力，此外復有道路交通事故調查表、事故現場草圖、酒後駕車涉嫌公共危
    險罪簡易表格的資料在卷可佐。本件被告犯行明確，上訴人前開上訴意旨指摘原
    判決不當，均難認為有理由，應予駁回。
三、按被告合法傳喚，無正當之理由不到庭者，得不待其陳述，逕行判決，刑事訴訟
    法第三百七十一條定有明文，本件上訴人即被告甲○○經合法傳喚，無正當理由
    未到庭，爰依前開規定不待其陳述逕行判決。
據上論斷，應依刑事訴訟法第四百五十五條之一第一項、第三項、第三百七十一條、
第三百六十八條、第三百七十三條，判決如主文。
本案經檢察官李辛茹到庭執行職務。
中      華      民      國      九十一      年    十一    月  二十七    日
                                  臺灣基隆地方法院刑事第三庭
                                      審判長法  官    林火炎
                                            法  官    齊  潔
                                            法  官    何怡穎
右正本證明與原本無異。
本件判決不得上訴。
                                            書記官    湯惠芳
中      華      民      國      九十一      年    十二    月    二      日
